【裁判字號】    97,訴,3465
【裁判日期】    971231
【裁判案由】    違反毒品危害防制條例
【裁判全文】
臺灣彰化地方法院刑事判決              97年度訴字第3465號
公  訴  人  臺灣彰化地方法院檢察署檢察官
被      告  甲○○
上列被告因違反毒品危害防制條例案件，經檢察官提起公訴（九
十七年度毒偵字第四一九五號），本院依簡式審判程序判決如下
：
    主  文
甲○○施用第一級毒品，累犯，處有期徒刑捌月，扣案之海洛因
壹包（海洛因驗餘淨重零點壹壹捌柒公克）沒收銷燬之。
    事  實
一、甲○○前因竊盜案件，經本院以九十四年度訴字第二二三六
    號判處有期徒刑一年確定，因詐欺案件，經本院以九十五年
    度簡字第一三九號判處有期刑四月確定，上開案件嗣經送監
    執行，後經本院以九十六年度聲減字第二四二號裁定，將本
    院九十四年度訴字第二二三六號竊盜案件減為有期徒刑六月
    確定，再經本院以九十六年度聲減字第四○三八號裁定，將
    本院九十五年度簡字第一三九號減為有期徒刑二月，並與上
    開竊盜案件合併定其應執行之刑為有期徒刑八月確定，於民
    國九十六年七月十六日執行完畢。另因施用毒品案件，經本
    院以九十四年度毒聲字第九○七號裁定送觀察、勒戒後，認
    有繼續施用毒品之傾向，再經本院以九十五年度毒聲字第七
    五號裁定送強制戒治，並於九十七年一月二十三日執行完畢
    ，並經臺灣彰化地方法院檢察署檢察官以九十七年度戒毒偵
    字第三九至四四號為不起訴處分確定。詎甲○○於前開強制
    戒治執行完畢釋放後五年內，仍不知悔改，復基於施用第一
    級毒品海洛因之犯意，於九十七年十月二十日上午九時許，
    在其位於彰化縣員林鎮○○里○○路五二九號住處內，以將
    第一級毒品海洛因粉末置入注射針筒內加水後，再以針筒注
    射手臂血管之方式，施用第一級毒品海洛因一次。嗣於九十
    七年十月二十日下午三時十分許，為警在彰化縣社頭鄉○○
    村○○○路一四五號前盤查而當場查獲，並扣得第一級毒品
    海洛因一包（海洛因驗餘淨重○點一一八七公克），始悉上
    情。
二、案經彰化縣警察局田中分局報告臺灣彰化地方法院檢察署檢
    察官偵查起訴。
    理  由
一、按除被告所犯為死刑、無期徒刑、最輕本刑為三年以上有期
    徒刑之罪或高等法院管轄第一審案件者外，於刑事訴訟法第
    二百七十三條第一項程序進行中，被告先就被訴事實為有罪
    之陳述時，審判長得告知被告簡式審判程序之旨，並聽取當
    事人、代理人、辯護人及輔佐人之意見後，裁定進行簡式審
    判程序；除簡式審判程序、簡易程序及第三百七十六條第一
    款、第二款所列之罪之案件外，第一審應行合議審判；刑事
    訴訟法第二百七十三條之一第一項、第二百八十四條之一分
    別定有明文。本件被告甲○○所犯係死刑、無期徒刑、最輕
    本刑為三年以上有期徒刑或高等法院管轄第一審案件以外之
    罪，且於本院行準備程序時就被訴事實為有罪之陳述，經受
    命法官告知簡式審判程序之旨，並聽取公訴人、被告之意見
    後，本院合議庭認無不得或不宜改依簡式審判程序進行之處
    ，經評議結果，裁定改由受命法官獨任行簡式審判程序，合
    先敘明。
二、訊據被告甲○○對於上開施用第一級毒品海洛因之犯行，坦
    承不諱，且其於九十七年十月二十日為警查獲後，經警採其
    尿液送驗，結果呈嗎啡陽性反應，此有詮昕科技股份有限公
    司濫用藥物尿液檢驗報告、尿液代號與真實姓名對照單各一
    紙在卷可稽，再扣案之白粉一包，經送行政院衛生署草屯療
    養院鑑定結果，確含海洛因成分，海洛因送驗淨重○點一二
    四二公克、驗餘淨重○點一一八七公克，此有行政院衛生署
    草屯療養院草療鑑字第○九七一一○○○三八號鑑定書一紙
    在卷可考，復有照片三幀在卷為證，以及第一級毒品海洛因
    一包扣案為憑，足徵被告之自白確與事實相符。又被告前因
    施用毒品案件，經本院以九十四年度毒聲字第九○七號裁定
    送觀察、勒戒後，認有繼續施用毒品之傾向，再經本院以九
    十五年度毒聲字第七五號裁定送強制戒治，並於九十七年一
    月二十三日執行完畢，有臺灣彰化地方法院檢察署刑案資料
    查註紀錄表及臺灣高等法院被告前案紀錄表各一份在卷可考
    。被告於九十七年一月二十三日強制戒治執行完畢釋放後，
    五年內再犯本件施用第一級毒品犯行，依毒品危害防制條例
    第二十三條第二項規定，自應依法論科。本件事證明確，被
    告施用第一級毒品海洛因之犯行，應堪認定。
三、核被告所為，係犯毒品危害防制條例第十條第一項之施用第
    一級毒品罪。被告為施用第一級毒品，而持有該級毒品，其
    持有之低度行為，應為施用之高度行為所吸收，不另論罪。
    。又被告前因竊盜案件，經本院以九十四年度訴字第二二三
    六號判處有期徒刑一年確定，因詐欺案件，經本院以九十五
    年度簡字第一三九號判處有期刑四月確定，上開案件嗣經送
    監執行，後經本院以九十六年度聲減字第二四二號裁定，將
    本院九十四年度訴字第二二三六號竊盜案件減為有期徒刑六
    月確定，再經本院以九十六年度聲減字第四○三八號裁定，
    將本院九十五年度簡字第一三九號減為有期徒刑二月，並與
    上開竊盜案件合併定其應執行之刑為有期徒刑八月確定，於
    九十六年七月十六日執行完畢，此有臺灣彰化地方法院檢察
    署刑案資料查註紀錄表及臺灣高等法院被告前案紀錄表各一
    份在卷可稽，其於受有期徒刑執行完畢後，五年以內故意再
    犯本件有期徒刑以上之罪，為累犯，應依刑法第四十七條第
    一項規定，加重其刑。爰審酌被告曾因施用毒品經送觀察、
    勒戒、強制戒治後，仍未能戒斷，顯然未能善體國家設置觀
    察、勒戒、強制戒治機構，協助毒品施用者戒除毒癮之良法
    美意，及其犯罪之動機、目的、所生危害、生活狀況、智識
    程度，暨犯罪後坦承犯行，態度尚屬良好等一切情狀，量處
    如主文所示之刑。扣案之海洛因一包（海洛因驗餘淨重○點
    一一八七公克），為毒品危害防制條例第二條第二項第一款
    所稱之第一級毒品，應依同條例第十八條第一項前段規定，
    沒收銷燬之。
據上論斷，應依刑事訴訟法第二百七十三條之一第一項、第二百
九十九條第一項前段，毒品危害防制條例第十條第一項、第十八
條第一項前段，刑法第十一條前段、第四十七條第一項，判決如
主文。
本案經檢察官林子翔到庭執行職務。
中    華    民    國    97    年    12    月    31    日
                        刑事第六庭    法  官  鄭舜元
以上正本證明與原本無異。
如不服本判決應於收受判決後10日內向本院提出上訴書狀，並
應敘述具體理由。其未敘述上訴理由者，應於上訴期間屆滿後
20日內向本院補提理由書(均須按他造當事人之人數附繕本)
「切勿逕送上級法院」。
中    華    民    國    97    年    12    月    31    日
                                      書記官  陳秀香
附錄：論罪科刑法條：
毒品危害防制條例第十條：
施用第一級毒品者，處六月以上五年以下有期徒刑。
施用第二級毒品者，處三年以下有期徒刑。


司法院資訊處製作；財團法人民間司法改革基金會備份。
